臺灣板橋地方法院刑事裁定　　　　　　　94年度聲字第2318號
　　聲　請　人　甲○○
　　即　受刑人
上聲請人因懲治盜匪條例等案件，對於臺灣桃園地方法院檢察署
檢察官之執行指揮命令（88年度執更字第987 號）聲明異議，本
院裁定如下：
    主  文
異議駁回。
    理  由
一、本件聲請意旨略以：聲請人（即受刑人）甲○○前因偽造有
    價證券、竊盜、恐嚇、偽造文書暨懲治盜匪條例等案件，經
    臺灣桃園地方法院及臺灣高等法院分別判處有期徒刑四年、
    一年六月、八月（經減刑減為四月）、十月（經減刑減為五
    月）、十三年，前開有期徒刑，由臺灣高等法院以八十二年
    聲字第六二二號裁定其應執行有期徒刑十六年，嗣入監執行
    ，八十五年五月三十日縮短刑期假釋出監，並交付保護管束
    （尚有殘刑十年五月四日）。惟聲請人又於上開假釋期間內
    之八十五年十二月三十日，因違反懲治盜匪條例案件，經臺
    灣板橋地方法院檢察署檢察官執行羈押，而於八十六年二月
    十四日具保停止羈押，復於八十六年九月十六日因更犯懲治
    盜匪條例案件，於八十七年五月十九日交保候傳。而異議人
    於上開假釋期間，均未依法報到，執行保護管束，依保安處
    分執行法規定，受保護管束人有該法第七十四條之二各款情
    形之一，或者逃匿，復犯他罪時，檢察官應立即通知原執行
    監獄典獄長撤銷其假釋；再者，刑法第七十八條第二項亦規
    定起訴及判決確定均在假釋期滿前者，仍撤銷假釋，亦明示
    檢察官無須以判決確定為撤銷假釋之要件，是上開期間內異
    議人既有如前所述違規行為，依上說明，此時檢察官即應立
    即撤銷異議人上開假釋，然檢察官不但未於上開期間內撤銷
    異議人之假釋，反而於八十八年十月十一日始撤銷上開假釋
    ，致檢察官之執行指揮書，依八十六年十一月二十六日經修
    正公布實施後之新刑法執行異議人之撤銷假釋案，惟與修正
    前之舊刑法相關規定比較，暨依照八十六年十一月二十六日
    修正公布之中華民國刑法施行法第七條之一之規定，以舊法
    對異議人較為有利，而行為後法律有變更者，適用裁判時之
    法律。但裁判前之法律有利於行為人者，適用最有利於行為
    人之法律，刑法第二條第一項定有明文。本件檢察官未依八
    十六年修正前之刑法指揮執行，顯有未洽。爰依刑事訴訟法
    第四百八十四條規定聲明異議，請求適用舊法云云。
二、按受刑人以檢察官執行之指揮為不當者，得向諭知該裁判之
    法院聲明異議，法院並應就異議之聲明裁定之，刑事訴訟法
    第四百八十四條、第四百八十六條分別定有明文。次按「假
    釋中因故意更犯罪，受有期徒刑以上刑之宣告者，撤銷其假
    釋。」﹔「前項犯罪，其起訴及判決確定均在假釋期滿前者
    ，於假釋期滿後六月以內，仍撤銷其假釋；其判決確定在假
    釋期滿後者，於確定後六個月以內，撤銷之。」刑法第七十
    八第一項、第二項分別定有明文。又按民國八十六年十一月
    二十六日修正後之刑法第七十九條之一第五項規定（嗣刑法
    歷經八十八年二月三日、四月二十一日、九十年一月十日、
    六月二十日、十一月七日、九十一年一月三十日、九十二年
    六月二十五日、九十四年二月二日等多次修正，惟就刑法第
    七十九條之一規定，其內容均無更異），經撤銷假釋執行殘
    餘刑期者，有期徒刑於全部執行完畢後，再接續執行他刑，
    第一項有關合併計算執行期間之規定不適用之。因此，就增
    訂之第五項所定內容細繹之，在於被告有二以上有期徒刑併
    執行之情形，倘經許其假釋出獄者，其報請許可假釋所須最
    低應執行之期間，應合併計算，且假釋之殘刑期間，亦應合
    併計算之，然而，就被告於假釋前或假釋期內更犯他罪，於
    假釋期內受有期徒刑以上刑之有罪判決宣告，因認有撤銷假
    釋事由，經撤銷假釋後之殘餘刑期，與其再犯他罪所受有期
    徒刑之宣告，二者是否仍應依前開規定，合併計算其最低應
    執行之期間，本無明文規定，是以，刑法於八十六年十一月
    二十六日修正時，即將前述被告經撤銷假釋後所餘殘刑，以
    及其更犯他罪所受有期徒刑宣告，二者併執行之期間，明文
    排除刑法第七十九條之一第一項合併計算規定之適用，以求
    其衡平。而按八十六年十一月二十六日修正之中華民國刑法
    施行法第七條之一第二項規定：「因撤銷假釋執行殘餘刑期
    ，其撤銷之原因事實發生在八十六年刑法第七十九條之一修
    正施行前者，依修正前之刑法第七十九條之一規定合併計算
    其殘餘刑期與他刑應執行之期間。但撤銷假釋之原因事實行
    為終了或犯罪結果之發生，係在八十六年刑法第七十七條修
    正施行後者，不在此限。」則係關於八十六年十一月二十六
    日刑法第七十九條之一所定刑罰併執行之期間修正施行後，
    其規定應如何個別適用之說明。
三、經查：
    (一)、本件聲請人甲○○前於八十年間，因偽造有價證券、竊
        盜案件，經臺灣高等法院各判處有期徒刑四年、一年六
        月，應執行有期徒刑五年確定；又於同年間，因偽造署
        押、恐嚇危害安全案件，經臺灣桃園地方法院各判處有
        期徒刑八月（經減刑減為四月）、十月（經減刑減為五
        月），經減刑後應執行有期徒刑八月；再於同年間因懲
        治盜匪條例案件，經臺灣桃園地方法院判處有期徒刑十
        三年，其不服提起上訴，由臺灣高等法院以八十年六月
        二十一日八十年上訴字第二○八○號判決駁回上訴，八
        十年七月二十九日確定；前述有期徒刑部分，經臺灣高
        等法院以八十二年四月三十日八十二年聲字第六二二號
        定其應執行有期徒刑十六年，八十年八月九日入監執行
        （刑期起算日為八十年七月二十九日），而於八十五年
        五月三十日縮短刑期假釋出監，交付保護管束，指揮書
        執行完畢日期為九十五年五月三十日。嗣異議人於假釋
        期間內，更犯懲治盜匪條例及殺人罪等案件，其中違反
        懲治盜匪條例部分，經臺灣板橋地方法院檢察署檢察官
        於八十六年七月三日以八十六年偵字第七三九號提起公
        訴，同年九月二十四日繫屬於本院，嗣由本院於八十八
        年十月三十日，以八十六年度訴字第二四○二號判處有
        期徒刑十年，八十八年十二月十日確定，是聲請人於假
        釋期間內，更犯懲治盜匪條例案件，其起訴及判決確定
        日期，均在前案假釋期滿前、即九十五年十月三十日，
        而其所犯懲治盜匪條例案確定日期為八十八年十二月十
        日，係在八十六年十一月二十六日刑法第七十九條之一
        修正公布之後，法務部遂於八十七年十二月四日，以法
        八七矯字第○四五二九九號處分書撤銷聲請人前開假釋
        ，並由臺灣桃園地方法院檢察署檢察官以八十八年執更
        字第九八七號、臺灣板橋地方法院檢察署檢察官以八十
        八執助字第九三八號，執行前開假釋撤銷後之殘餘刑期
        十年五月四日等情節，業經本院調取臺灣板橋地方法院
        檢察署八十八年度執助字第九三八號執行卷宗核閱無訛
        ，並有本院臺灣高等法院被告前案紀錄表一件在卷足稽
        ，堪認屬實。
    (二)、本件聲請人於假釋後，更犯懲治盜匪條例案件，其起訴
        及判決確定日期，既均在前案假釋期滿前、即九十五年
        十月三十日，依旨揭說明，本件撤銷假釋，於法即屬有
        據。又聲請人更犯懲治盜匪條例案件，雖係於八十六年
        十一月二十六日刑法第七十九條之一修正公布之前，但
        該案確定日期為八十八年十二月十日，係在八十六年十
        一月二十六日刑法第七十九條之一修正公布之後；再者
        ，刑法第七十九條之一係修正併執行之期間，僅係刑罰
        執行方法之變更，並非科處犯罪行為人刑罰所據法令規
        範之變更，亦無刑法第二條新舊法比較之問題，是聲請
        人認為該管檢察官應依八十六年十一月二十六日修正前
        之刑法第七十九條之一規定，執行其前案之殘餘刑期，
        猶有未洽。又撤銷假釋，係由法務部為之，毋須向法院
        聲請，附此敘明。綜據前揭論述意旨，該管檢察官依修
        正後之刑法第七十九條之一規定，執行聲請人前之殘餘
        刑期，核無不合，是本件聲請所指，為無理由，應予駁
        回。
據上論斷，應依刑事訴訟法第四百八十六條，裁定如主文。
中　　華　　民　　國　　94　　年　　12　　月　　13　　日
    　　　　　　　　　　　　刑事第七庭法　官　胡堅勤
上正本證明與原本無異。
如不服本裁定，應於送達後五日內向本院提出抗告狀。
                                      書記官  吳詩琳
中　　華　　民　　國　　94　　年　　12　　月　　14　　日
